臺灣新北地方法院刑事判決
111年度易字第544號
公  訴  人  臺灣新北地方檢察署檢察官
被      告  鄭景議




上列被告因違反家庭暴力防治法案件，經檢察官提起公訴（111
年度偵字第24383、25801號），本院判決如下：
    主  文
乙○○犯違反保護令罪，共貳罪，各處有期徒刑叁月，如易科罰金
，以新臺幣壹仟元折算壹日。應執行有期徒刑伍月，如易科罰金
，以新臺幣壹仟元折算壹日。
    事  實
一、乙○○為丙○○之子，2人間具有家庭暴力防治法第3條第3款之
    家庭成員關係。乙○○明知其前因對丙○○實施家庭暴力之行為
    ，經本院於民國111年3月15日以111年度家護字第11號核發
    民事通常保護令（下稱本案保護令），命其不得對丙○○實施
    精神或身體上不法侵害行為及騷擾，且應遠離丙○○住居所新
    北市蘆洲區永安北路1段（址詳卷，下稱本案住所）至少100
    公尺，保護令效期為2年，並經新北市政府警察局蘆洲分局
    員警於111年3月30日11時10分許以電話方式告知本案保護令
    核發內容。詎乙○○竟分別基於違反本案保護令之犯意，先後
    於111年6月17日18時許、於111年6月19日0時許，均以逕自
    進入本案住所之方式，違反上開保護令。並先後於同年月18
    日14時55分許、19日0時30分許，經警據報到場，而在本案
    住所當場逮捕乙○○。
二、案經丙○○訴由新北市政府警察局蘆洲分局報告臺灣新北地方
    檢察署（下稱新北地檢署）檢察官偵查起訴。
    理  由
壹、程序方面：
一、按被告拒絕陳述者，得不待其陳述逕行判決，刑事訴訟法第
    305條前段定有明文。被告乙○○到庭後，於調查證據程序、
    訊問被告程序、科刑調查程序等大部分程序均保持沉默拒絕
    陳述，爰依首揭規定，就該等部分不待其陳述逕行判決。
二、按被告以外之人於審判外之陳述，雖不符刑事訴訟法第159
    條之1至第159條之4之規定，而經當事人於審判程序同意作
    為證據，法院審酌該言詞陳述或書面陳述作成時之情況，認
    為適當者，亦得為證據。當事人或辯護人於法院調查證據時
    ，知有第159條第1項不得為證據之情形，而未於言詞辯論終
    結前聲明異議者，視為有前項之同意。刑事訴訟法第159條
    之5第1項、第2項定有明文。本案下列所引用被告以外之人
    於審判外所為之陳述，雖屬傳聞證據，然經檢察官同意作為
    證據，且被告知有前述不得為證據之情形，而未於言詞辯論
    終結前聲明異議（本院卷第121頁），視為有前項之同意。
    而本院審酌該等被告以外之人於審判外所為陳述之作成情況
    ，均係出於自由意志，並非違法取得，且與待證事實具有關
    連性，證明力亦無顯然過低或顯不可信之情形，認以之作為
    證據使用均屬適當，應認均有證據能力。又非供述證據，亦
    無違法取得情事，且與本案待證事實具有證據關連性，均應
    認有證據能力。
貳、實體方面：
一、認定犯罪事實所憑之證據及理由：
  ㈠被告雖於本院準備程序及審理時均拒絕就本案陳述，惟被告
    於本院移審接押之訊問程序時，於有辯護人在庭之情形下，
    業已坦承犯行（本院卷第66頁），核與證人即告訴人丙○○於
    警詢之指述情節相符（111年度偵字第25801號卷【下稱偵一
    卷】第9至10頁，111年度偵字第24383號卷【下稱偵二卷】
    第11至12頁），並有本院111年度家護字第11號民事通常保
    護令裁定、新北市政府警察局蘆洲分局111年3月30日保護令
    執行紀錄表各1份、111年6月18日警方於案發地點拍攝影片
    之擷圖、案發地點之Google地圖實景之列印畫面、111年6月
    18日拍攝之告訴人住家大門及門鎖照片各2張、111年6月19
    日警方拍攝現場照片及被告置放茶几上物品照片共4張、111
    年6月19日扣案吸管及警員檢驗結果照片共3張、監視器擷取
    畫面共9張、被告於警局拍攝之比對照片共4張、新北地檢署
    檢察官111年6月18日111年度家令字第46號命令、蓋有被告
    手印之新北地檢署檢察官111年6月18日111年度家令字第46
    號命令傳真各1紙存卷可憑（偵一卷第13至14頁，偵二卷第6
    1頁，偵一卷第15、16、17頁，偵二卷第17頁背面至第18頁
    、第18頁背面至第19頁、第19頁至第21頁背面、第21至22頁
    ，偵一卷第28、34頁），上揭事實，堪以認定。
  ㈡被告於本院審理程序時，固辯稱其於111年6月19日0時許進入
    本案住所僅係欲回家拿摩托車鑰匙、安全帽，有經告訴人同
    意云云。然查，被告因於111年6月17日18時許違反本案保護
    令，經告訴人報警處理，而為警於翌日（18日）14時55分，
    在本案處所當場逮捕並解送新北地檢署，經新北地檢署檢察
    官於111年6月18日22時48分許當庭命令被告應遵守本案保護
    令內容而諭知被告請回一情，有蘆洲分局蘆洲派出所執行逮
    捕、拘禁告知本人通知書、新北地檢署點名單、新北地檢署
    檢察官命令各1份附卷可查（偵一卷第11、25、28頁），然
    被告於當日偵訊結束後，旋於111年6月19日0時1分許逕行進
    入本案住所，且有於同日0時14分在客廳沙發上，利用扣案
    吸管吸食不明物品所產生之煙霧之行為，嗣遭告訴人透過監
    視器察覺前情而於同日1時許報警處理等情，有111年6月19
    日監視器擷取畫面共9張、告訴人111年6月19日警詢筆錄1份
    附卷可考（偵二卷第19頁至第21頁背面、第10至12頁），並
    衡以被告於本院審理時亦自承：當天因為時間很晚了，我是
    直接先回家等語（本院卷第122頁），而本案保護令既有效
    存在，自非可任由被告徒憑己意選擇是否遵守保護令之規定
    ，綜上，足認被告所辯僅欲返家拿取安全帽、鑰匙，有經告
    訴人同意云云，當屬臨訟卸責之詞，並無可採。
  ㈢綜上，本案事證明確，被告所辯並不可採，被告犯行均堪認
    定，俱應依法論科。
二、論罪科刑：
  ㈠核被告所為，均係犯家庭暴力防治法第61條第4款之違反保護
    令罪。被告先後所為，犯意各別，行為互殊，應予分論併罰
    。
  ㈡被告構成累犯之事實及應加重其刑之事項，均應由檢察官主
    張並具體指出證明之方法後，經法院踐行調查、辯論程序，
    方得作為論以累犯及是否加重其刑之裁判基礎（最高法院刑
    事大法庭110年度台上大字第5660號裁定意旨參照）。查，
    本案檢察官就被告是否構成累犯之事實及應否加重其刑之相
    關事項，均未主張及具體指出證明方法，揆諸上開說明，本
    院自無從加以審究。然基於累犯資料本來即可以在刑法第57
    條第5款「犯罪行為人之品行」中予以負面評價，自仍得就
    被告可能構成累犯之前科、素行資料，列為刑法第57條第5
    款所定「犯罪行為人之品行」之審酌事項。於此情形，該可
    能構成累犯之前科、素行資料即可列為量刑審酌事由，對被
    告所應負擔之罪責予以充分評價（最高法院110年度台上大
    字第5660號裁定意旨參照），附此敘明。　
  ㈢爰審酌被告漠視法院核發之保護令，無視司法對於告訴人之
    保護，違反保護令所定遠離本案住所之命令，所為實不足取
    ；又被告於本案發生前曾先後於104年10月19日、104年10月
    21日、105年1月18日違反對告訴人之保護令，經本院以105
    年度簡字第6556號判決、105年度易字第702號判決判處罪刑
    在案，另有因違反對被告之親舅謝喆宇之保護令之行為、未
    完成依保護令而應接受之處遇計畫之行為等情，分別經本院
    判處多次罪刑在案，且其於本案第1次犯行後，經新北地檢
    署檢察官當庭命令應遵守保護令，否即將向法院聲請羈押後
    ，仍再度違犯本案第2次犯行，足見被告漠視法院核發保護
    令之效力，法治觀念顯有不足，復於本院審理時保持沉默，
    未能坦認犯行，未見其對自身違反保護令之犯行有何悔意，
    犯後態度非佳；兼衡其自陳專科畢業之智識程度、擔任臨時
    工、無須扶養之對象、經濟狀況刻苦（本院卷第122頁）之
    家庭生活與經濟狀況等一切情狀，分別量處如主文所示之刑
    ，並均諭知如易科罰金之折算標準，暨為貫徹罪刑相當及比
    例原則，使其輕重得宜，罰當其罪，以實現刑罰權之公平正
    義，參以其所犯各罪之罪質、手段接近情形及罪責重複非難
    之程度，定其應執行刑，暨諭知如易科罰金之折算標準。
據上論斷，應依刑事訴訟法第299第1項前段，判決如主文。
本案經檢察官甲○○偵查起訴，經檢察官林亭妤到庭執行職務。
中　　華　　民　　國　　111 　年　　8 　　月　　11　　日
                  刑事第十八庭  法  官  詹蕙嘉
上列正本證明與原本無異。
如不服本判決，應於判決送達後20日內敘明上訴理由，向本院提
出上訴狀 (應附繕本) ，上訴於臺灣高等法院。其未敘述上訴理
由者，應於上訴期間屆滿後20日內向本院補提理由書「切勿逕送
上級法院」。
                                書記官  方志淵
中　　華　　民　　國　　111 　年　　8 　　月　　12　　日
附錄論罪科刑法條全文：
家庭暴力防治法第61條
違反法院依第14條第1項、第16條第3項所為之下列裁定者，為本
法所稱違反保護令罪，處3年以下有期徒刑、拘役或科或併科新
臺幣10萬元以下罰金：
一、禁止實施家庭暴力。
二、禁止騷擾、接觸、跟蹤、通話、通信或其他非必要之聯絡行
    為。
三、遷出住居所。
四、遠離住居所、工作場所、學校或其他特定場所。
五、完成加害人處遇計畫。